臺灣臺北地方法院刑事判決
111年度訴字第573號
公  訴  人  臺灣臺北地方檢察署檢察官
被      告  陳勛劭



上列被告因傷害案件，經檢察官提起公訴（111年度偵緝字第125
號），本院判決如下：
    主  文
陳勛劭犯傷害罪，處拘役肆拾日，如易科罰金，以新臺幣壹仟元
折算壹日。
    事  實
一、陳勛劭於民國110年3月25日上午11時58分許，在臺北市○○區
    ○○○路000巷00號4樓前，為找戴董錦色之媳婦但未遇，竟遷
    怒於戴董錦色，基於傷害之犯意，持不明材質之細長條物揮
    打戴董錦色之右前臂1下，致戴董錦色受有右前臂挫傷之傷
    害。
二、案經戴董錦色訴由臺北市政府警察局中山分局報告臺灣臺北
    地方檢察署檢察官偵查起訴。
    理  由
壹、程序部分
    本判決所引用之證據業經依法踐行調查證據之程序，亦無違
    反法定程序取得之情形，檢察官及被告陳勛劭就各該證據之
    證據能力復無爭執，自均具證據能力。
貳、實體部分
一、訊據被告固坦承有於110年3月25日上午11時58分許，在臺北
    市○○區○○○路000巷00號4樓前，遇到告訴人戴董錦色並與其
    談話，且其於案發當時手持細長條物，惟矢口否認有何傷害
    犯行，辯稱：我沒有揮到告訴人，告訴人是失智老人，其證
    述不實在云云。經查:
  ㈠被告在上開時、地有與告訴人談話，且案發當時手持細長條
    物等情，業據被告坦承在卷（見本院訴字卷第37頁），且經
    告訴人戴董錦色證述明確（見本院訴字卷第103頁至第104頁
    ），並有監視錄影光碟暨本院111年7月7日勘驗筆錄、錄影
    截圖在卷可佐（見本院訴字卷第38頁至第41頁、第47頁至第
    61頁，光碟存放在臺灣臺北地方檢察署偵查光碟存放袋)，
    首堪認定。而告訴人於案發翌日即110年3月26日就醫驗傷，
    經診斷受有右前臂挫傷之傷害，有衛生福利部基隆醫院（下
    稱基隆醫院）110年3月26日診斷證明書、111年7月21日111
    年度基醫醫行字第1110005200號函暨所附告訴人110年3月26
    日就診相關紀錄影本及傷勢照片4張等在卷可稽（見偵卷第2
    7頁、第31頁至第33頁、本院訴字卷第85頁至第89頁），是
    此部分事實亦堪認為真。
　㈡被告雖辯稱其沒有持細長條物揮到告訴人云云，惟證人即告
    訴人戴董錦色於本院具結證稱：我從家裡走出來要去坐電梯
    那裡，在4樓電梯口被被告打，他一邊講話一邊揮手上的棒
    狀物，那是一個塑膠的東西，前面有一個圓圈，不是雨傘骨
    架，他用該棒狀物打我右前臂1下，他打下去的時候造成1個
    痕跡紅紅的，我有跟兒子講，兒子帶我去看醫生，禮拜三有
    骨科，骨科醫生幫我照X光、開診斷證明等語（見本院訴字
    卷第103頁至第107頁）。又本案案發地點之監視錄影經本院
    當庭勘驗，由錄影中可看見被告手持1根黑色長條物並走近
    告訴人，疑似有與告訴人對話，並有揮舞上開長條物之動作
    ，該長條物有揮到告訴人右手前臂靠近手肘處，告訴人所穿
    的外套在該處有因此暫時凹下去之情形，有本院111年7月7
    日勘驗筆錄暨錄影截圖在卷可稽（見本院訴字卷第38頁至第
    41頁、第47頁至第61頁）。綜合上情，被告確實有手持黑色
    長條物揮打告訴人之右手前臂靠近手肘處之動作，告訴人所
    穿的外套在該處有因此暫時凹下去的情形，且告訴人於案發
    翌日經診斷之受傷部位亦符合被告揮打到之位置，足可認定
    告訴人之右手臂確有遭被告揮打到並造成挫傷，被告所辯，
    即非可採。
  ㈢被告另辯稱告訴人失智，證述不實在，且告訴人住中山區，
    卻到基隆就醫不合理云云。惟被告所辯「告訴人失智」一節
    ，僅為被告單方陳述，並無任何證據可證此節為真。且本案
    之發生過程有前揭現場監視錄影可證，被告確有以細條棒狀
    物打到告訴人右前臂一情，業經本院認定如前。況本案發生
    後，同日中午12時37分許即有傷害案之報警紀錄，警方到場
    處理後回報說明：被害人戴董錦色遭1樓承租戶陳勳紹（按
    應為陳勛劭之誤）無故持棍毆打手臂，手部紅腫等語，有台
    北市中山分局中山一派出所110報案紀錄單在卷可憑（見偵
    卷第39頁），是本案案發後不久即有人報警處理，警方到場
    時告訴人亦能清楚敘述案發過程及受傷情形，難認告訴人之
    指述有不可信之處。至於告訴人於案發翌日即110年3月26日
    方到基隆醫院就醫驗傷一事，告訴代理人（即告訴人之子）
    陳稱：告訴人原即預計於3月26日前往基隆醫院精神科就診
    ，而且告訴人本案所受傷勢為挫傷，並非破皮流血，其上班
    很忙，因此於3月26日一併就本案傷勢就診等語（見本院訴
    字卷第42頁），經本院函詢基隆醫院告訴人於110年3月26日
    是否有除骨科以外之其他就診情形，該院函覆：告訴人於11
    0年3月26日上午有出席精神科之日間留院活動等情，有基隆
    醫院111年8月4日基醫醫行字第1110005568號函暨所附之告
    訴人精神科日間病房活動紀錄表在卷可憑（見本院訴字卷第
    93頁至第95頁），是告訴代理人所述告訴人於案發翌日始至
    基隆醫院就診驗傷之原因堪認為真。而告訴人所受傷勢為右
    前臂挫傷，並無需立即就醫治療之急迫情形，是告訴人於案
    發翌日前往基隆醫院參與日間病房活動時再一併於該院就診
    驗傷，並無不合理之處，自不能因告訴人於案發翌日方就診
    驗傷，即認告訴人右前臂挫傷之傷勢並非被告所造成。
　㈣綜上所述，被告確有持細長條物揮打告訴人右前臂，致告訴
    人受有右前臂挫傷之傷害，事證明確，被告犯行堪以認定，
    應予依法論科。
二、論罪科刑:
  ㈠核被告所為，係犯刑法第277條第1項之傷害罪。
　㈡爰以行為人之責任為基礎，審酌被告與告訴人素無往來，並
    無嫌隙，被告竟恣意傷害告訴人，足認被告對於他人身體、
    健康法益並不尊重，所為實不足取；犯後復否認犯行，亦無
    和解意願，未見悔意，態度不佳；兼衡其自述國中肄業（惟
    戶籍資料登記為高職肄業）之智識程度、目前為自營商、小
    康之家庭經濟狀況、犯罪手段、所生危害、前有偽造文書之
    素行（未經檢察官指明構成累犯）等一切情狀，量處如主文
    所示之刑，並諭知易科罰金之折算標準。
三、沒收:
　　未扣案之細長條物雖為供被告犯罪所用之物，然被告陳稱此
    物為店裡的，已經不在了等語（見本院訴字卷第154頁），
    既無證據可證該細長條物為被告所有及現仍存在，爰不予宣
    告沒收。
據上論斷，應依刑事訴訟法第299條第1項前段，判決如主文。
本案經檢察官蕭永昌偵查起訴，檢察官林婉儀、高怡修到庭執行
公訴。
中　　華　　民　　國　　111 　年　　11　　月　　17　　日
　　　　　　　　　刑事第五庭  審判長法　官  林虹翔
　　　　　　　　　　　　　　　　　  法  官  陳冠中
　　　　　　　　　　　　　　　　　  法  官　卓育璇
以上正本證明與原本無異。
如不服本判決，應於收受送達後20日內向本院提出上訴書狀，並
應敘述具體理由；其未敘述上訴理由者，應於上訴期間屆滿後20
日內向本院補提理由書（均須按他造當事人之人數附繕本）「切
勿逕送上級法院」。告訴人或被害人如對於本判決不服者，應具
備理由請求檢察官上訴，其上訴期間之計算係以檢察官收受判決
正本之日期為準。因疫情而遲誤不變期間，得向法院聲請回復原
狀。
　　　　　　　　　　　　　　　　    書記官　鄭淑丰
中　　華　　民　　國　　111 　年　　11　　月　　17　　日

附錄本案論罪科刑法條全文
刑法第277條
傷害人之身體或健康者，處五年以下有期徒刑、拘役或五十萬元
以下罰金。
犯前項之罪，因而致人於死者，處無期徒刑或七年以上有期徒刑
；致重傷者，處三年以上十年以下有期徒刑。